【裁判字號】    89,易,480
【裁判日期】    890421
【裁判案由】    恐嚇取財
【裁判全文】
臺灣屏東地方法院刑事判決                          八十九年度易字第四八號
    公  訴  人  臺灣屏東地方法院檢察署檢察官
    被      告  甲○○
右列被告因恐嚇取財案件，經檢察官提起公訴（八十九年度偵字第四三四號），本院
判決如左：
     主  文
甲○○共同意圖為自己不法之所有，以恐嚇使人將本人之物交付，未遂，累犯，處有
期徒刑捌月。
     事  實
一、甲○○前曾因竊盜、偽造文書、施用第一級毒品等案件，經法院分別於民國八十
    二年十一月十六日、八十六年十二月八日、八十八年九月十四日、八十八年十一
    月十五日、八十九年二月十六日各判處有期徒刑一年、四月、一年二月、二年二
    月、八月確定，其中有期徒刑一年部分，甫於八十四年二月二日縮刑期滿執行完
    畢；有期徒刑四月部分，則於八十七年六月十五日執行完畢，不知警惕，復與綽
    號「阿Ｂ」之不詳姓名男子，共同意圖為自己不法之所有，基於恐嚇取財之犯意
    連絡，於八十八年一月二十九日，由甲○○書寫恐嚇信函，放置於高雄縣旗山鎮
    ○○路一五四巷九五號乙○○住處車庫前，恫稱乙○○須交付新台幣（下同）四
    十五萬元，以贖回其所有遭竊遺失之鑽戒、金飾等物，如報警抓人，其日後之損
    失會無法計算，且於信函中指示乙○○呼叫郭力偉所遺失之呼叫器號碼0000
    000000號（侵占遺失物部分為法院另行判決效力所及），以為連絡，再指
    示交款時地。乙○○接獲該恐嚇信函後，心生畏怖，如未遵照指示辦理，歹徒將
    對其家人不利，乃依信函指示扣打該呼叫器號碼，惟均未獲回應，嗣於八十八年
    五月三日凌晨零時五十分許，甲○○侵入高雄縣旗山鎮○○路三之三巷二四號二
    樓房間，搜索財物，翻箱倒櫃之際，為鄰人報警查獲（竊盜案件部分業經法院另
    行審結），經警循線始獲悉上情。
二、案經高雄縣警察局旗山分局移送台灣高雄地方法院檢察署呈由台灣高等法院高雄
    分院檢察署函轉台灣屏東地方法院檢察署檢察官偵查起訴。
     理  由
一、訊據被告甲○○固不否認於右揭時地書寫信函放置於被害人乙○○住處之車庫前
    等情，惟仍辯稱係受綽號「阿Ｂ」之人指示其書寫云云。經查右揭事實業經被害
    人在警訊指述遭恐嚇取財之情甚詳，而細繹被告所書寫之恐嚇信函記載：「：：
    但如借此機會報警想來逮人，那你們的如意算盤可能會打錯，而且日後的損失是
    無法計算：：以後大家兩不相欠，何需招惹警察，增添日後的麻煩」等語，亦有
    該信函一件附卷足佐，衡被告竊取被害人之財物，又以該信函逼迫被害人回贖，
    被害人唯恐不聽從指示辦理，將有惡害而心生畏怖；且被告若非恐嚇取財，何需
    大費周章書寫信函要被害人贖回財物，且信函之內容既屬明確，被告縱係受「阿
    Ｂ」之指示為之，仍屬參與本件恐嚇犯行之分擔，故其所辯仍難解其恐嚇取財之
    罪責，事證明確，被告犯行堪以認定。
二、查被告書寫恐嚇信函，逼迫被害人贖回失物，惟被害人尚未交付財物，即為警查
    獲。核被告所為係犯刑法第三百四十六條第三項、第一項之恐嚇取財未遂罪。被
    告恐嚇取財未遂，依刑法第二十六條前段規定減輕其刑。被告與綽號「阿Ｂ」之
    不詳姓名男子就上開罪名，具有犯意連絡與行為分擔，為共同正犯。又被告前因
    竊盜、偽造文書、施用第一級毒品等案件，經法院分別於八十二年十一月十六日
    、八十六年十二月八日、八十八年九月十四日、八十八年十一月十五日、八十九
    年二月十六日各判處有期徒刑一年、四月、一年二月、二年二月、八月確定，其
    中有期徒刑一年部分，甫於八十四年二月二日縮刑期滿執行完畢；有期徒刑四月
    部分，則於八十七年六月十五日執行完畢，有其全國前案紀錄表在卷可稽，其於
    五年以內再犯有期徒刑以上之本罪，為累犯，依刑法第四十七條規定加重其刑。
    同時有加重減輕事由，先加後減。茲審酌被告圖利恐嚇取財之動機、目的、手段
    、所生危害、坦認犯行等情及其他一切情狀，爰量處如主文所示之刑。
據上論斷，應依刑事訴訟法第二百九十九條前段、刑法第二十八條、第三百四十六條
第三項、第一項、第二十六條前段、第四十七條、罰金罰鍰提高標準條例第一條前段
，判決如主文。
中      華      民      國      八十九      年      四      月  二十一  日
                                      臺灣屏東地方法院刑事第二庭
                                          法  官    蕭世昌
右正本證明與原本無異。
對於本判決如有不服應於收受送達後十日內向本院提出上訴書狀上訴於台灣高等法院
高雄分院並按他造當事人之人數附具繕本。
                                          書記官   許慶平
中      華      民      國      八十九      年      四      月  二十一  日
附錄刑罰法條
刑法第三百四十六條：意圖為自己或第三人不法之所有，以恐嚇使人將本人或第三人
之物交付者，處六月以上五年以下有期徒刑，得併科一千元以下罰金。


司法院資訊處製作；財團法人民間司法改革基金會備份。
